【裁判字號】    99,訴,135
【裁判日期】    990723
【裁判案由】    妨害性自主罪
【裁判全文】
臺灣宜蘭地方法院刑事判決               99年度訴字第135號
公  訴  人  臺灣宜蘭地方法院檢察署檢察官
被      告  甲○○
選任辯護人  柯士斌律師
            曾培雯律師
上列被告因妨害性自主罪案件，經檢察官提起公訴（99年度偵字
第338號），本院判決如下：
    主  文
甲○○犯強制性交未遂罪，處有期徒刑貳年，緩刑伍年，並應向
指定之政府機關、政府機構、行政法人、社區或其他符合公益目
的之機構或團體提供貳佰肆拾小時之義務勞務。緩刑期間付保護
管束。
    事  實
一、甲○○於民國98年9月19日晚間9時35許，騎駛車號J2Y－668
    號機車行經宜蘭縣蘇澳鎮○○○路11號左側約60公尺處（彎
    道附近）而停下時，見已成年之Ａ女（卷內代號00000000，
    民國63年出生，真實姓名年籍詳卷附對照表）獨自騎腳踏車
    行經該處（往南方澳方向），斯時夜色昏暗、四下無人，甲
    ○○認有機可乘，乃起色心，竟基於以強暴、恐嚇方法為性
    交之犯意，以所騎之機車自後碰撞Ａ女腳踏車二次，致Ａ女
    倒地後，即強拉Ａ女衣領，將Ａ女拉往道路外山壁旁之草叢
    內，且將Ａ女壓制於地上，Ａ女驚慌大叫反抗，甲○○即一
    手摀住Ａ女嘴巴、一手勒住Ａ女脖子，並命Ａ女不可喊叫，
    繼而以其腿跪壓在Ａ女之腿上，並以一手壓制住Ａ女肩膀、
    一手隔著衣服撫摸Ａ女胸部，且親吻Ａ女右臉頰，並喝令Ａ
    女脫去身上衣服，而著手對Ａ女為強制性交行為，惟過程中
    Ａ女不肯就範持續呼叫掙扎反抗，以致受有右足1X2擦傷，
    甲○○見Ａ女不肯配合，遂基於傷害之犯意，掌摑Ａ女之左
    臉頰四下，造成Ａ女臉上受有局部擦傷及腫脹及下排一牙齒
    脫落之傷勢（此部分傷害犯行，業據告訴人撤回告訴，爰不
    另為不受理之判決），復又繼續喝令Ａ女脫去身上衣服，藉
    以進一步遂行其對Ａ女之強制性交行為，此時Ａ女雖苦苦央
    求甲○○不要這樣，並出言安撫、拖延甲○○，然甲○○仍
    執意要Ａ女將身上之衣服脫掉，且出言對Ａ女恫嚇稱「不要
    說這麼多，妳是要我撕破妳的衣服，讓妳無法回去嗎」、「
    再說，就殺死妳」等語，致Ａ女心生畏懼，正準備放棄抵抗
    脫去身上衣服時，適有機車騎士紀阿照行近前揭地點，甲○
    ○立即以雙腿跪壓住Ａ女之雙腿，以手摀住Ａ女嘴巴，並命
    Ａ女不可喊叫，惟Ａ女見機不可失，仍趁紀阿照行近時，大
    聲喊叫求救，紀阿照聽聞Ａ女呼喊，旋停車上前察看，發現
    甲○○雙腿跪壓在Ａ女之雙腿上，即質問甲○○在做何事，
    甲○○之強制性交行為始遭打斷而未能得逞。嗣甲○○於停
    手並以台語回稱「七仔吵架」後，即行騎機車逃逸，惟經Ａ
    女於當日報案後，警方調閱路口監視器錄影畫面進行比對，
    並參酌Ａ女及紀阿照之指證後，始循線查知上情。
二、案經Ａ女訴由宜蘭縣政府警察局移請臺灣宜蘭地方法院檢察
    署檢察官偵查起訴。
    理  由
一、按被告以外之人於審判外之言詞或書面陳述，除法律有規定
    者外，不得作為證據；被告以外之人於審判外之陳述，雖不
    符前四條之規定，而經當事人於審判程序同意作為證據，法
    院審酌該言詞陳述或書面陳述作成時之情況，認為適當者，
    亦得為證據；當事人、代理人或辯護人於法院調查證據時，
    知有第159條第1項不得為證據之情形，而未於言詞辯論終結
    前聲明異議者，視為有前項之同意，刑事訴訟法第159條第1
    項、第159條之5第1項、第2項分別定有明文。查證人Ａ女、
    紀阿照於警詢中之陳述，雖均屬於被告以外之人於審判外之
    陳述，然被告、辯護人、檢察官於審理時，均已同意作為證
    據，本院審酌該言詞陳述成時之情況，並無不宜作為證據情
    事，依刑事訴訟法第159條之5第1項之規定，證人Ａ女、紀阿
    照於警詢中之陳述，自均得做為證據，又被告、辯護人、檢
    察官於本院審理時對於下列所述之證據資料，均不爭執其證
    據能力，本院審酌該等證據資料作成時之狀況，亦無不宜作
    為證據情事，依刑事訴訟法第159條之5第2項規定，自均得
    作為證據。
二、訊據被告甲○○矢口否認有何強制性交未遂之犯行，辯稱「
    當天我只是酒後亂性才猥褻Ａ女，並不是要對她為強制性交
    。」云云，經查：
（一）被告甲○○於98年9月19日晚間9時35許，騎駛車號J2Y－6
      68號機車行經宜蘭縣蘇澳鎮○○○路11號左側約60公尺處
      （彎道附近）而停下時，見已成年之Ａ女（卷內代號0000
      0000，63年出生，真實姓名年籍詳卷附對照表）獨自騎腳
      踏車行經該處（往南方澳方向），被告即以所騎機車自後
      碰撞Ａ女腳踏車二次，致Ａ女倒地後，即強拉Ａ女衣領，
      將Ａ女拉往道路外山壁旁之草叢內，且將Ａ女壓制於地上
      ，Ａ女驚慌大叫反抗，被告即一手摀住Ａ女嘴巴、一手勒
      住Ａ女脖子，並命Ａ女不可喊叫，繼而以其腿跪壓在在Ａ
      女之腿上，並以一手壓制住Ａ女肩膀、一手隔著衣服撫摸
      Ａ女胸部，且親吻Ａ女右臉頰，並喝令Ａ女脫去身上衣服
      ，惟過程中Ａ女不肯就範持續呼叫掙扎反抗，以致受有右
      足1X2擦傷，被告見Ａ女不肯配合，遂掌摑Ａ女之左臉頰
      四下，造成Ａ女臉上受有局部擦傷及腫脹及下排一牙齒脫
      落之傷勢，復又繼續喝令Ａ女脫去身上衣服，雖Ａ女苦苦
      央求被告不要這樣，並出言安撫、拖延，然被告仍執意要
      Ａ女將身上之衣服脫掉，且出言對Ａ女恫嚇稱「不要說這
      麼多，妳是要我撕破妳的衣服，讓妳無法回去嗎」、「再
      說，就殺死妳」等語，致Ａ女心生畏懼，正準備放棄抵抗
      脫去身上衣服時，適有機車騎士紀阿照行近前揭地點，被
      告立即以雙腿跪壓住Ａ女之雙腿，以手摀住Ａ女嘴巴，並
      命Ａ女不可喊叫，惟Ａ女見機不可失，仍趁紀阿照行近時
      ，大聲喊叫求救，紀阿照聽聞Ａ女呼喊，旋停車上前察看
      ，發現被告雙腿跪壓在Ａ女之雙腿上，即質問被告甲○○
      在做何事，被告於停手並以台語回稱「七仔吵架」後，即
      行騎機車逃逸等事實，已據被告甲○○坦認不諱（見本院
      卷第25至27、56頁），核與證人Ａ女於警詢、檢察官偵訊
      及本院審理時所指訴之受侵害情節（見警卷第3至5、14至
      15頁，偵卷第11至12、15頁，本院卷第41至49頁）；證人
      紀阿照於警詢及檢察官偵訊時證述「98年9月19日晚間9時
      許，我騎機車前往南方澳時，經過燈光昏暗的案發地點時
      ，發現有一部倒地之腳踏車，及一部車頭向南方澳之車號
      J2Y－668號機車，我轉頭看到、聽到被害女子喊救命，被
      害人於路旁雙腿打開遭被告壓在草地上，被告是整個人壓
      在被害人身上，我就問『你在幹什麼』，被告以台語回稱
      『七仔吵架』後，便騎機車往南方澳方向離開。被害人拉
      了一下衣服走過來，當時她全身發抖，嘴巴紅腫受傷流血
      ，我問她『怎麼了』、『有沒有怎麼樣』、『為什麼受傷
      』，被害人說『那個男的要欺負我』、『那個男子毆打脅
      迫我不得呼救而受傷』，我就陪同該女子走到南方澳之統
      一超商，並建議被害人報警。」之情節（見警卷第17至19
      、23至24頁，偵卷第12至13、15頁），均相符合，並有證
      人Ａ女及紀阿照指認被告之指認犯罪嫌疑人紀錄表各一件
      在卷可佐（見警卷第16、25頁）。其次，案發當日被害人
      Ａ女至蘇澳榮民醫院就診時，其身上有右足1X2擦傷、臉
      上有局部擦傷及腫脹情形、下排有一牙齒脫落等傷勢之事
      實，亦有蘇澳榮民醫院診斷證明書一件在卷供參（置於卷
      附之證物袋內）。此外，復有Ａ女之真實姓名對照表一件
      、案發現場簡圖一件、案發現場相片六張、案發現場附近
      路口監視器錄影畫面翻拍相片四張、J2Y－668號機車相片
      四張、J2Y－668號機車車籍查詢資料一件在卷可稽，自堪
      以認定。
（二）至於被告及辯護人雖辯稱「被告只有要求Ａ女脫衣服，並
      沒有要求Ａ女脫褲子，過程中也沒有碰觸Ａ女下半部身體
      ，可見被告確實只有猥褻之意思，並沒有對Ａ女強制性交
      之意思，更何況案發地點是在大馬路旁，被告怎麼可能是
      在大馬路旁邊為強制性交行為。」云云，惟按刑法上之猥
      褻罪，係指性交以外，足以興奮或滿足性慾之一切色情行
      為而言，若行為人意在性交，而已著手實行且已達於用強
      程度，縱令未達目的，仍應論以強制性交未遂，不得論以
      猥褻（最高法院63年台上字第2235號判例參照），查：
１、被告於準備程序時已陳稱「
法官問：對檢察官起訴之犯罪事實，有何意見？
被告答：我承認檢察官起訴強制性交未遂之犯罪事實，因為我自
        己知道我自己作錯了。我有於98年9月19日晚間9時35分
        許，騎乘車號J2Y－668號重型機車，在宜蘭縣蘇澳鎮○
        ○○路11號左側約60公尺處，用機車把騎腳踏車的Ａ女
        撞倒，Ａ女倒地以後，我記得我有打她，我記得我有對
        她有不禮貌的行為，但是我沒有要強姦她的意思，其他
        的我都不記得了。
法官問：對檢察官起訴的犯罪事實到底是認罪還是不認罪？
被告答：我認罪。
法官問：你現在認罪的意思到底是承認檢察官起訴的強制性交未
        遂的犯罪事實，還是只是承認如準備狀所寫的只承認強
        制猥褻的犯罪事實？
被告答：我不承認檢察官起訴的強制性交未遂，但是當初我沒有
        想要強姦她的意思，但是被害人所說的我都承認，我自
        己知道我傷害她。（後改稱）我承認檢察官起訴的犯罪
        事實及罪名。
法官問：再跟你確認一次，對於檢察官起訴的犯罪事實及罪名，
        你現在到底是全部認罪，還是只是承認犯罪事實所載的
        內容，否認罪名為強制性交未遂？
被告答：我都承認檢察官所起訴的犯罪事實及罪名強制性交未遂
        ，案發的經過如起訴書所載的內容，我都承認。」等語
    （見本院卷第25至26頁），則其事後辯稱「只有強制猥褻之
    意思，沒有強制性交之意思」云云，是否與實情相符，已屬
    有疑。
２、實則，證人Ａ女業已證述「（檢察官問：你對被告剛才所述
    有何意見？）他是牽著機車撞我，而不是騎著機車撞我，我
    的腳踏車完全沒有毀損的痕跡，他當時是想要對我性侵，目
    擊證人到場時，被告是壓在我的身上，是在等我脫衣服，已
    經沒有打我了。」（見偵卷第15頁）、「（檢察官問：你剛
    才有提到你希望爭取時間儘量拖延，你是要拖延什麼？）我
    是要看有沒有車子經過，如果我沒有想辦法拖延，我的衣服
    可能會被脫光，再沒有車子經過，我可能會被強暴，因為那
    附近曾經發生過好幾次性侵害的事情，因為那附近再往前一
    點有一間廟，那個地方是更隱密，我怕被拖去那邊被強暴。
    」（見本院卷第45頁）、「審判長問：妳當時有跟檢察官講
    被告是牽著機車撞妳，他當時是想要對妳性侵，妳當時說被
    告要對妳性侵指的是什麼？）我當時所說的性侵就是被告叫
    我脫衣服，如果再沒有人經過，我可能就被強姦。」（見本
    院卷第48頁）、「（審判長問：以當天被告用機車把妳撞倒
    ，把妳拖到山邊叫你脫衣服的情形，如果沒有人救妳，妳會
    想到被告會有強姦妳的行為？）是。」（見本院卷第49頁）
    、「（審判長問：以當天被告用機車把妳撞倒，把妳拖到山
    邊叫妳脫衣服的情形，當時的情形妳認為被告是否下一步是
    要強姦妳？）是。」（見本院卷第49頁）等情綦詳，而上開
    證詞，適與被告一度坦認強性交未遂犯行之自白相符。更何
    況，依證人Ａ女所述「被告把我壓在地上，到後來機車騎士
    停下來，這段時間應該有5到6分鐘左右，當天被告隔著衣服
    摸我的胸部後，就開始叫我脫掉衣服，但我一直拖延，並沒
    有脫掉衣服，這對話期間被告並沒有再摸我的胸部。」之案
    發經過（見本院卷第45至47頁），佐以被告身高177公分、
    Ａ女身高151公分，二人身形有明顯差距之事實（分據被告
    、Ａ女供明在卷，見本院卷第46、56頁），顯見案發當時，
    當被告將Ａ女壓制在地上時，被告已取得掌控現場情勢之絕
    對優勢，倘若被告僅係單純的意在猥褻Ａ女，則其自可任意
    的對於Ａ女為任何的（隔衣、伸入衣內）猥褻行為，並無一
    定要Ａ女脫掉身上衣服之理？迺被告竟為了命Ａ女脫掉衣服
    一事，冒著犯行遭人發現之風險，與Ａ女僵持數分鐘，期間
    復停頓下來，並未繼續對Ａ女為猥褻之行為，顯然被告並非
    僅是意在撫摸猥褻Ａ女而已。換言之，依上開案發經過，可
    知被告不僅意在撫摸猥褻Ａ女，被告於猥褻Ａ女得逞後，停
    止繼續對於Ａ女為猥褻行為，而以毆打、恐嚇之方式持續逼
    迫Ａ女將身上衣服脫掉之目的，無非係在等待Ａ女脫掉身上
    衣物後，以便對於Ａ女遂行下一步的強制性交行為，只是後
    來在實施強制性交犯行之過程中，突遇證人紀阿照之打擾而
    未能逞。因此，證人Ａ女前揭證詞應與實情相符，堪予採信
    ，被告有強制性交之犯意，已灼然甚明。
３、況且，本件案發地點係在宜蘭縣蘇澳鎮○○○路11號左側約
    60公尺處道路轉彎處之山壁邊空地，該處視線並非很好，必
    須特意轉頭才能注意到山壁邊空地草叢上之情形，且案發時
    間係晚間9時許，案發地附近雖有路燈，惟燈光仍屬昏暗，
    且從被告將Ａ女壓在地上約5到6分鐘後，只有機車騎士紀阿
    照行經該處，並出面阻止被告之事實，已據證人Ａ女、紀阿
    照證述在卷（見警卷第5、7至8、19頁，本院卷第41至46 頁
    ），並有Ａ女所繪製現場圖及現場照片在卷可稽，可知案發
    現場尚屬隱密，當地燈光昏暗、視線不佳，往來車輛不易注
    意到山壁邊空地草叢上之情形，且當時夜深，往來車輛不多
    。因此，如果被告只是意在猥褻Ａ女，以其與Ａ女身形上之
    差距，其在路邊將Ａ女撞倒後，即可輕易的對於Ａ女遂行猥
    褻之行為，並於行為完成後，有充裕之時間逃離。豈料被告
    竟大費周章的先將Ａ女拖往較隱密之山壁邊空地草叢上，再
    將Ａ女壓制在地上，且於取得掌控Ａ女行動之絕對優勢，並
    已撫摸Ａ女胸部、親吻Ａ女臉頰，而猥褻得逞後，猶冒著犯
    行遭人發現之風險，繼續留在現場毆打、恐嚇逼迫Ａ女將身
    上衣服脫掉。是依上開被告對Ａ女之侵害過程觀之，益徵被
    告並非僅是意在撫摸猥褻Ａ女而已，其確實有對於Ａ女為強
    制性交之犯意甚明。故被告辯稱「案發地點是在大馬路旁，
    被告怎麼可能是在大馬路旁邊為強制性交行為。」云云，顯
    屬無稽。
４、至於案發當日，在遭目擊者紀阿照打斷之前，被告固然僅有
    將Ａ女壓在地上，以手隔著衣服撫摸Ａ女胸部、親吻Ａ女臉
    頰，並命Ａ女脫衣服之舉止，尚未有撫摸、碰觸Ａ女下半身
    之動作，然「把衣服脫掉」一詞，依一般人之用法，其涵攝
    的意義範圍有指「把全身衣物脫掉」，亦有指「把上半身衣
    服脫掉」（不包括下半身褲子）。本件情形，證人Ａ女已證
    述「案發當時被告只有叫我把衣服脫掉，並沒有說我只要脫
    掉上衣。當天我希望爭取時間儘量拖延，看有沒有車子經過
    ，如果我沒有想辦法拖延，我的衣服可能會被脫光，再沒有
    車子經過，我可能會被強暴。」等語甚明（見本院卷第45頁
    ），是依案發當時情況，並不能認定被告當時的意思僅僅是
    要Ａ女脫掉上半身衣服而已，更無從由此即推認被告並無強
    制性交之犯意。又刑法上所謂之性交者，係指非基於正當目
    而為「以性器進入他人之性器、肛門或口腔，或使之接合之
    行為」、或「以性器以外之其他身體部位或器物進入他人之
    性器、肛門，或使之接合之行為」（刑法第10條第5項規定
    參照），並非侷限在男女下體間之接觸。因此，自難以被告
    在遭目擊者打斷犯行之前，尚未有撫摸、碰觸Ａ女下半身之
    動作，即謂被告並無對於Ａ女為強制性交之犯意。實則，綜
    核前揭１至３所述各情，已堪認定被告自始即有強制性交之
    犯意，且被告對Ａ女所為「強行撫摸Ａ女胸部、強行親吻Ａ
    女臉頰，強命Ａ女將衣服脫掉」等行為，客觀上亦屬足以滿
    足其性慾之親密接觸，確屬性交前之前戲動作，其自已著手
    於滿足其性交慾望之強制性交行為無訛，縱然被告最終未及
    完成性交侵害行為，惟此乃係因其於實施強制性交犯行之過
    程中，偶然遭到證人紀阿照之打斷所致。故被告徒以「伊只
    有要求Ａ女脫衣服，並沒有要求Ａ女脫褲子，過程中也沒有
    碰觸Ａ女下半部身體」云云，否認有強制性交之犯意，無非
    事後避就之詞，諉無足取。
（三）綜上所述，本件事證已臻明確，被告強制性交未遂之犯行
      ，堪予認定，應依法論科。
三、核被告甲○○以強暴、恐嚇方法違反Ａ女之意願，著手對於
    Ａ女實行強制性交行為而未得逞之犯行，係犯刑法第221條
    第1項、第2項之強制性交未遂罪。被告係基於強制性交之犯
    意，而以恐嚇之手段遂行其犯行，自不另論恐嚇危害安全罪
    。另被告係基於強制性交之犯意，以壓制住Ａ女腿部之強暴
    手段致Ａ女受有右足1X2擦傷之傷勢，惟尚無證據可資證明
    此部分被告另有傷害之故意，該部份乃屬強暴方法之當然結
    果，自不另成立傷害罪。至於被告因Ａ女不肯就範，而掌摑
    Ａ女之左臉頰四下，造成Ａ女臉上受有局部擦傷及腫脹及下
    排一牙齒脫落傷勢之部分，被告顯係故意對於Ａ女為傷害行
    為，雖起訴書所犯法條欄漏未述及被告涉及刑法第277條第1
    項傷害罪之部分，然此部分犯罪事實已據檢察官於起訴書犯
    罪事實欄中論列，並與已起訴之強制性交未遂罪間有想像競
    合犯之關係，自已為起訴效力所及，本院本應併予審理，惟
    因告訴人Ａ女已當庭言詞撤回告訴，爰就此部分傷害犯行，
    不另為不受理判決之諭知。又被告已著手於犯罪行為之實行
    而不遂，為未遂犯，爰依刑法第25條第2項之規定減輕其刑
    。茲審酌被告之素行、智識程度；犯罪之動機、目的、手段
    ；為滿足一己生理上之私慾，對於Ａ女實施強制性交犯行（
    未得逞），任意踐踏被害人Ａ女之尊嚴，造成被害人Ａ女身
    心嚴重受創，惡性重大，本應予嚴懲，惟念其犯後已坦承本
    案事實發生經過（但否認有強制性交之犯意），且已與被害
    人達成和解，提出金錢賠償被害人，已取得被害人之諒解（
    參卷附之Ａ女陳報狀及和解書）等一切情狀，暨檢察官、被
    告、辯護人、被害人Ａ女對於科刑範圍所表示之意見後，酌
    情量處被告有期徒刑二年，以示警懲。至於檢察官雖具體求
    為判處被告有期徒刑四年六月，然本院審酌上情後，認為量
    處如主文所示之刑即可達罰當其罪之目的，檢察官之求刑稍
    屬過重，併此說明。另被告及辯護人雖辯稱「被告只是酒後
    亂性一時失控而為本件犯行」云云，並聲請傳喚證人林芳昌
    以證明案發時被告已經喝醉酒，俾以作為量刑之參考（見本
    院卷第50頁），惟案發時被告身上並未有酒味，且被告意識
    清楚，並無酒醉之情形，於目擊者質問時，以台語「七仔吵
    架」來掩飾罪刑後，即趁機騎機車逃逸等事實，已分據證人
    Ａ女、紀阿照證述在卷（見警卷第18頁，偵卷第13、15頁，
    本院卷第42、44、46頁），足見被告前所辯不足採信。更何
    況，故意喝酒而肇致自己陷於精神障礙、心智缺陷而為犯罪
    行為時，依刑法第19條第3項規定，本無適用同條第1、2項
    減、免其刑寬典之餘地，該等事由更非刑法第57條所規定於
    科刑時之應審酌事項，故本院認為並無傳喚證人林芳昌之必
    要，附此敘明。又被告甲○○年僅23歲，且前未曾因故意犯
    罪受有期徒刑以上刑之宣告，有被告年籍資料及臺灣高等法
    院被告前案紀錄表在卷可按，被告此次因色欲薰心，一時行
    為失控，致罹刑典，雖其行為之惡性不輕，然念其年紀尚輕
    ，且犯後已知積極補過而與被害人達成和解，取得被害人之
    諒解，並坦認事發經過，被害人復願意給予被告自新之機會
    （參卷附之Ａ女陳報狀），是經此偵、審教訓及罪刑之宣告
    後，其應知警惕而無再犯之虞，故本院認前開宣告之刑以暫
    不執行為適當，爰併予宣告緩刑五年，且斟酌其所為之前揭
    強制性交未遂行為對於社會治安及女性人身安全所造成之侵
    害及威脅程度等情節，並命被告應向向指定之政府機關、政
    府機構、行政法人、社區或其他符合公益目的之機構或團體
    ，提供二百四十小時之義務勞務，且依刑法第93條第1項第1
    款、第2款規定諭知於緩刑期間付保護管束，以資警惕並啟
    自新。
據上論斷，應依刑事訴訟法第299條第1項前段，刑法第221條第1
項、第2項、第25條第2項、第74條第1項第1款、第2項第5款、第
93條第1項第1款、第2款，判決如主文。
本案經檢察官劉憲英到庭執行職務。
中    華    民    國    99    年    7     月    23    日
                  刑事第二庭審判長法  官  林惠玲
                                  法  官  張育彰
                                  法  官  劉家祥
以上正本證明與原本無異。
如不服本判決應於收受本判決後10日內向本院提出上訴書狀，並
應敘述具體理由。若未敘述理由者，應於上訴期間屆滿後20日內
向本院補提理由書狀（均須按他造當事人之人數附繕本）。
                                  書記官  葉書毓
中    華    民    國    99    年    7     月    23    日
附錄本案論罪科刑法條：
中華民國刑法第221條
對於男女以強暴、脅迫、恐嚇、催眠術或其他違反其意願之方法
而為性交者，處3年以上10年以下有期徒刑。
前項之未遂犯罰之。

司法院資訊處製作；財團法人民間司法改革基金會備份。
